臺灣臺南地方法院民事判決  
110年度新訴字第2號
原      告  楊正安  

            陳文婷  

            鄭婷尹  

            陳逸璇  

            林怡瑩  

共同訴訟
代理人      陳廷瑋律師
            鄭猷耀律師
            劉哲宏律師
            吳鎧任律師
            高夢霜律師
被      告  子龍建設有限公司


法定代理人  吳建泓  

訴訟代理人  張小月  
            王國忠律師
            莊美貴律師
上列當事人間請求給付遲延利息等事件，經本院於民國110年11
月2日言詞辯論終結，判決如下：
    主      文
被告應給付原告楊正安新臺幣74,820元，及自民國108年8月22日
起至清償日止，按週年利率百分之5計算之利息。
被告應給付原告陳文婷新臺幣40,080元，及其中新臺幣11,700元，自民國109年3月20日起；其中新臺幣28,380元，自民國110年2月16日起，均至清償日止，按週年利率百分之5計算之利息。
被告應給付原告林怡瑩新臺幣13,160元，及自民國108年10月4日
起至清償日止，按週年利率百分之5計算之利息。
訴訟費用由原告楊正安負擔百分之5，由原告陳文婷負擔百分之5
4，由原告鄭婷尹負擔百分之6，由原告陳逸璇負擔百分之8，由
原告林怡瑩負擔百分之10，餘由被告負擔。
本判決原告楊正安、陳文婷、鄭婷尹勝訴部分得假執行。但被告分別以新臺幣74,820元為原告楊正安、新臺幣40,080元為原告陳文婷、新臺幣13,160元為原告林怡瑩預供擔保，得免為假執行。
原告其餘之訴及假執行之聲請均駁回。
    事實及理由
一、原告起訴主張：
　　原告等分別於附表所示之簽約日期與被告簽訂房屋預定買賣
    合約書（下稱系爭房屋買賣契約）及土地預定買賣合約書，
    向被告購買「永龍 V&A2」預售屋建案（下稱系爭建案）中
    如附表所示之房屋及坐落基地之應有部分，兩造均已完成買
    賣合約及過戶移轉登記。
  ㈠原告楊正安部分：
    依系爭房屋買賣契約第18條第1項約定，系爭建案預定於民
    國104年10月開工，依正常工程施工於107年7月前完工，並
    取得使用執照。同條第2項約定，賣方如逾期未取得使用執
    照（以主管機關核發使用執照日為完工日），每逾1日應按
    買方已繳並兌現之房屋價款萬分之5單利計算遲延利息予買
    方。是以，被告最遲應於107年6月30日取得使用執照，惟因
    可歸責於被告之原因致工程延宕，而遲至108年3月15日始獲
    准核發取得使用執照，被告自107年7月1日起至108年3月15
    日止，遲延完工日數共258日，又截至108年3月15日止，原
    告楊正安已給付之房屋價款為新臺幣（下同）86萬元，依系
    爭房屋買賣契約第18條第2項約定計算，被告應給付因遲延
    完工所約定之遲延利息為110,940元【計算式：860,000元×2
    58日×5/10000＝110,940元】。另依系爭房屋買賣契約第20條
    第1項約定，賣方應於領得使用執照6個月內，通知買方進行
    交屋；於交屋時雙方應履行下列各目義務：㈠賣方付清因遲
    延完工所應付之遲延利息於買方。是以，被告至遲應於交屋
    時即須清償前述遲延利息，而附表編號1房屋之實際交屋日
    為108年8月21日，因此，原告楊正安於是日即可向被告請求
    給付前開遲延利息110,940元，故應自實際交屋日即108年8
    月21日起算法定遲延利息。
　㈡原告陳文婷部分：
    依系爭房屋買賣契約第18條第1項約定，系爭建案預定於104年10月開工，依正常工程施工於107年12月前完工，並取得使用執照。同條第2項約定，賣方如逾期未取得使用執照（以主管機關核發使用執照日為完工日），每逾1日應按買方已繳並兌現之房屋價款萬分之5單利計算遲延利息予買方。是以，被告最遲應於107年11月30日取得使用執照，惟因可歸責於被告之原因致工程延宕，而遲至108年3月15日始獲准核發取得使用執照，被告自107年12月1日起至108年3月15日止，遲延完工日數共105日，又截至108年3月15日止，原告陳文婷已給付之房屋價款為180萬元，依系爭房屋買賣契約第18條第2項約定計算，被告應給付因遲延完工所約定之遲延利息為94,500元【計算式：1,800,000元×105日×5/10000＝94,500元】。另依系爭房屋買賣契約第20條第1項約定，賣方應於領得使用執照6個月內，通知買方交屋。於交屋時雙方應履行下列各目義務：…㈣賣方如未於領得使用執照6個月內通知買方進行交屋，每逾1日應按買方已繳並兌現之房屋價款萬分之5單利計算遲延利息予買方，惟可歸責於買方或非可歸責於賣方之事由以致遲延者，不在此限。是以，被告至遲應於領得使用執照後6個月內即108年9月15日通知原告陳文婷進行交屋，然被告遲至109年3月20日始將附表編號2房屋交予原告陳文婷，被告自108年9月16日起至109年3月20日止，已延遲交屋187日，又截至109年3月20日止，原告陳文婷已給付之房屋價款為3,784,000元，依系爭房屋買賣契約第20條第1項第4款約定計算，被告應給付因遲延交屋所約定之遲延利息為353,804元【計算式：3,784,000元×187日×5/10000＝353,804元】。再依系爭房屋買賣契約第20條第1項約定，賣方應於領得使用執照6個月內，通知買方進行交屋；於交屋時雙方應履行下列各目義務：㈠賣方付清因遲延完工所應付之遲延利息於買方。故被告至遲應於交屋時即須清償前述遲延利息，而附表編號2房屋之實際交屋日為109年3月20日，因此，原告陳文婷於是日即可向被告請求給付前開遲延完工利息94,500元及遲延交屋利息353,804元，共計448,304元，故應自實際交屋日即109年3月20日起算法定遲延利息。
  ㈢原告鄭婷尹部分：
    依系爭房屋買賣契約第18條第1項約定，系爭建案預定於104
    年10月開工，依正常工程施工於107年12月前完工，並取得
    使用執照。同條第2項約定，賣方如逾期未取得使用執照（
    以主管機關核發使用執照日為完工日），每逾1日應按買方
    已繳並兌現之房屋價款萬分之5單利計算遲延利息予買方。
    是被告最遲應於107年11月30日取得使用執照，惟因可歸責
    於被告之原因致工程延宕，而遲至108年3月15日始獲准核發
    取得使用執照，被告自107年12月1日起至108年3月15日止，
    遲延完工日數共105日，又截至108年3月15日止，原告鄭婷
    尹已給付之價款為84萬元，依系爭房屋買賣契約第18條第2
    項約定計算，被告應給付因遲延完工所約定之遲延利息為44
    ,100元【計算式：840,000元×105日×5/10000＝44,100元】。
    另依系爭房屋買賣契約第20條第1項約定，賣方應於領得使
    用執照6個月內，通知買方進行交屋；於交屋時雙方應履行
    下列各目義務：㈠賣方付清因遲延完工所應付之遲延利息於
    買方。是以，被告至遲應於交屋時即須清償前述遲延利息，
    而附表編號3房屋之實際交屋日為108年7月10日，因此，原
    告鄭婷尹於是日即可向被告請求給付前開遲延利息44,100元
    ，故應自實際交屋日即108年7月10日起算法定遲延利息。
  ㈣原告陳逸璇部分：
　  依系爭房屋買賣契約第18條第1項約定，系爭建案預定於104年10月開工，依正常工程施工於107年12月前完工，並取得使用執照。同條第2項約定，賣方如逾期未取得使用執照（以主管機關核發使用執照日為完工日），每逾1日應按買方已繳並兌現之房屋價款萬分之5單利計算遲延利息予買方。是以，被告最遲應於107年11月30日取得使用執照，惟因可歸責於被告之原因致工程延宕，而遲至108年3月15日始獲准核發取得使用執照，被告自107年12月1日起至108年3月15日止，遲延完工日數共105日，又截至108年3月15日止，原告陳逸璇已給付之房屋價款為126萬元，依系爭房屋買賣契約第18條第2項約定計算，被告應給付因遲延完工所約定之遲延利息為66,150元【計算式：1,260,000元×105日×5/10000＝66,150元】。另依系爭房屋買賣契約第20條第1項約定，賣方應於領得使用執照6個月內，通知買方進行交屋；於交屋時雙方應履行下列各目義務：㈠賣方付清因遲延完工所應付之遲延利息於買方。是以，被告至遲應於交屋時即須清償前述遲延利息，而附表編號4房屋之實際交屋日為108年7月4日，因此，原告鄭婷尹於是日即可向被告請求給付前開遲延利息44,100元，故應自實際交屋日即108年7月4日起算法定遲延利息。
  ㈤原告林怡瑩部分：
　　依系爭房屋買賣契約第18條第1項約定，系爭建案預定於104
    年10月開工，依正常工程施工於107年12月前完工，並取得
    使用執照。同條第2項約定，賣方如逾期未取得使用執照（
    以主管機關核發使用執照日為完工日），每逾1日應按買方
    已繳並兌現之房屋價款萬分之5單利計算遲延利息予買方。
    是被告最遲應於107年11月30日取得使用執照，惟因可歸責
    於被告之原因致工程延宕，而遲至108年3月15日始核發並領
    取使用執照，被告自107年12月1日起至108年3月15日止，遲
    延完工日數共105日，又截至108年3月15日止，原告林怡瑩
    已給付之房屋價款為94萬元，依系爭房屋買賣契約第18條第
    2項約定計算，被告應給付因遲延完工所約定之遲延利息為4
    9,350元【計算式：940,000元×105日×5/10000＝49,350元】
    。另依系爭房屋買賣契約第20條第1項約定，賣方應於領得
    使用執照6個月內，通知買方交屋。於交屋時雙方應履行下
    列各目義務：…㈣賣方如未於領得使用執照6個月內通知買方
    進行交屋，每逾1日應按買方已繳並兌現之房屋價款萬分之5
    單利計算遲延利息予買方，惟可歸責於買方或非可歸責於賣
    方之事由以致遲延者，不在此限。是以，被告至遲應於領得
    使用執照後6個月內即108年9月15日通知原告林怡瑩進行交
    屋，然被告遲至108年10月3日始將附表編號5房屋交予原告
    林怡瑩，被告自108年9月16日起至108年10月3日止，已延遲
    交屋18日，又截至108年10月3日止，原告林怡瑩已給付之房
    屋價款為428萬元，依系爭房屋買賣契約第20條第1項第4款
    約定計算，被告應給付因遲延交屋所約定之遲延利息為38,5
    20元【計算式：4,280,000元×18日×5/10000＝38,520元】。
    再依系爭房屋買賣契約第20條第1項約定，賣方應於領得使
    用執照6個月內，通知買方進行交屋；於交屋時雙方應履行
    下列各目義務：㈠賣方付清因遲延完工所應付之遲延利息於
    買方。故被告至遲應於交屋時即須清償前述遲延利息，而附
    表編號5房屋之實際交屋日為108年10月3日，因此，原告林
    怡瑩於是日即可向被告請求給付前開遲延完工利息49,350元
    及遲延交屋利息38,520元，共計87,870元，故應自實際交屋
    日即108年10月3日起算法定遲延利息。
  ㈥綜上，原告依據系爭房屋買賣契約第18條第1項、第2項、第2
    0條第1項之約定提起本件訴訟。並聲明：
　⒈被告應給付原告楊正安110,940元，及自108年8月21日起至清
    償日止，按週年利率5％計算之利息。
　⒉被告應給付原告陳文婷448,304元，及自109年3月20日起至清償日止，按週年利率5％計算之利息。
　⒊被告應給付原告鄭婷尹44,100元，及自108年7月10日起至清
    償日止，按週年利率5％計算之利息。
　⒋被告應給付原告陳逸璇66,150元，及自108年7月4日起至清償日止，按週年利率5％計算之利息。
　⒌被告應給付原告林怡瑩87,870元，及自108年10月3日起至清
    償日止，按週年利率5％計算之利息。
　⒍願供擔保，請准宣告假執行。
二、被告則辯以：
　　依系爭房屋買賣契約第18條第1項但書約定，因天災等不可
    抗力、政府法令變更、買方未依約定交付各期價款及遲延利
    息或費用、買方提出變更設計或增加裝修、本大樓之外水、
    外電、電信及污水配管及埋設工程，接通日期依各該公用事
    業單位作業程序等事由，不計入取得使用執照期間。系爭建
    案工程施工期間，共計發生6次震度4級以上之地震，被告依
    臺南市政府工務局105年2月6日南市工管二字第1050154149
    號函令，進行工程設施檢核後向工務局報備，總計花費查核
    天數達8日，故此8日應不計入工期。又依臺南市政府所屬各
    機關學校辦理營繕工程工期核算注意事項第5點第2項規定：
    因下雨影響正常工作之進行參考標準，以中央氣象局當地最
    近觀測站（請依所在地氣象觀測站）所發佈之氣象資料為主
    。㈠24小時累積雨量達50毫米以上，且其中至少1小時雨量達
    15毫米以上，工期展延1天。㈡24小時累積雨量達130毫米以
    上，當日及隔天工期展延2天。而根據永康氣象站降雨量統
    計表記載，系爭建案於105年至107年施工期間，共有62日符
    合上開不計工作天之標準，故此62日應不計入工期。系爭建
    案買方多有要求變更設計，全部共有184項次，除原告林怡
    瑩外，其餘原告均有要求變更設計，其中原告楊正安、陳文
    婷更二度提出變更設計要求，凡此變更設計無論是構圖或施
    工都需要時間，為完成所有客戶之設計變更，被告估計至少
    需60日始能完成，依系爭房屋買賣契約第18條第1項但書第4
    款約定，此60日對全體客戶而言，應不計入工期。綜上，系
    爭建案因地震需要工程設施檢核8日、因降雨（含颱風）無
    法施工62日、因全體客戶變更設計所需工程日數60日，總計
    可展延130天。
  ㈠就原告楊正安部分：
　　依系爭房屋買賣契約第18條第1項約定，系爭建案依照正常
    工程施工於107年7月前完工，並取得使用執照。依一般社會
    知識經驗，107年「7月前」完工係指於107年7月31日前完工
    ，並取得使用執照即可，則遲延完工之起算日應為107年8月
    1日，而非107年7月1日。但被告依系爭房屋買賣契約第18條
    第1項但書、臺南市政府工務局105年2月6日南市工管二字第
    1050154149號函令及臺南市政府所屬各機關學校辦理營繕工
    程工期核算注意事項規定等規定可展延不計入的天數共計可
    展延130日，故被告對原告楊正安完工日期應可合法延長至1
    07年12月8日，被告應只遲延107天（即自107年12月9日起至
    108年3月15日）。又被告特別同意原告楊正安的購屋款，月
    繳款分為43期每期僅繳2萬元，繳至107年12月，認為其在前
    開分期款未繳完前即主張被告未如期完工之違約，恐不適當
    。
  ㈡就原告陳文婷部分：
　⒈就原告陳文婷主張遲延完工部分，系爭房屋買賣契約第18條
    第1項約定於107年12月前完工，並取得使用執照，依一般社
    會知識經驗，107年「12月前」完工係指於107年12月31日前
    完工，並取得使用執照即可，則遲延完工之起算日應為108
    年1月1日，而非107年12月1日。但被告依系爭房屋買賣契約
    第18條第1項但書、臺南市政府工務局105年2月6日南市工管
    二字第1050154149號函令及臺南市政府所屬各機關學校辦理
    營繕工程工期核算注意事項規定等規定可展延不計入的天數
    共計可展延130日，故被告對原告陳文婷部分之完工日期應
    可合法延長至108年5月10日，而被告已於108年3月15日取得
    使用執照，並無遲延完工。
　⒉就原告陳文婷主張遲延交屋部分，依系爭房屋買賣契約第19
    條驗收程序，第20條約定通知交屋期限及交付不動產相關文
    件程序等約定，此驗收及交屋程序的先後，互相牽連。一般
    而言，是在驗收合格後，才能進行通知，但在交屋通知後，
    如發現房屋有瑕疵或未盡事宜，賣方即應期限內完成修繕，
    經雙方複驗合格交屋並付尾款，並非複驗合格後，需要另行
    做交屋通知。而驗收時房屋是否有瑕疵或未盡事宜，依系爭
    房屋買賣契約第19條第3款約定，驗收之交屋修繕以第1次驗
    屋單為限，若後續有新增未盡事宜，則由賣方依保固程序處
    理。被告於108年3月18日發函通知原告陳文婷備妥文件辦理
    貸款對保及產權移轉。依系爭房屋買賣契約第13條第3項約
    定，原告陳文婷應自通知20天內即108年4月8日前辦妥對保
    手續，並同意由承貸金融機構直接將貸款金額給付予被告，
    惟原告陳文婷直至同年5月3日才同意進行對保，但又因提早
    生產及坐月子而取消對保，延至同年7月6日才對保，又因其
    個人因素，銀行認其資料不全，及初次驗屋後有爭議，直到
    同年8月8日才完成過戶撥款程序。雙方針對應先完成過戶放
    款（依合約應於使用執照取得後4個月內）再驗屋交屋（依
    合約應於使用執照取得後6個月內），還是驗屋完成才辦過
    戶有爭議。雙方在108年8月17日初驗、同年9月24日通知改
    善完成、同年9月30日再複驗，原告陳文婷一再藉口其他缺
    失，直到同年11月13日被告已全部改善完成，惟原告陳文婷
    仍不出面配合交屋，拖到109年3月20日才配合複驗、完成交
    屋。初驗瑕疵被告早於108年9月24日改善完成，故交屋應以
    該日為準，至於其他陸續新增缺失應以保固程序辦理即可。
    原告陳文婷藉故拖延逾期辦理貸款及產權移轉手續，影響交
    屋進度，故延後交屋之責任非可歸責於被告。
  ㈢就原告鄭婷尹部分：
　　系爭房屋買賣契約第18條第1項約定於107年12月前完工，並
    取得使用執照，依一般社會知識經驗，107年「12月前」完
    工係指於107年12月31日前完工，並取得使用執照即可，則
    遲延完工之起算日應為108年1月1日，而非107年12月1日。
    但被告依系爭房屋買賣契約第18條第1項但書、臺南市政府
    工務局105年2月6日南市工管二字第1050154149號函令及臺
    南市政府所屬各機關學校辦理營繕工程工期核算注意事項規
    定等規定可展延不計入的天數共計可展延130日，故被告對
    原告鄭婷尹部分之完工日期應可合法延長至108年5月10日，
    而被告已於108年3月15日取得使用執照，並無遲延完工。況
    原告鄭婷尹於108年5月9日與被告簽訂提前交屋合約書第5點
    末段即載明「買方對於合約內完工及交屋日期沒意見，並放
    棄對賣方的一切請求」，原告鄭婷尹自不得再對被告是否有
    遲延完工或交屋為任何主張或請求。
  ㈣就原告陳逸璇部分：
　  系爭房屋買賣契約第18條第1項約定於107年12月前完工，並
    取得使用執照，依一般社會知識經驗，107年「12月前」完
    工係指於107年12月31日前完工，並取得使用執照即可，則
    遲延完工之起算日應為108年1月1日，而非107年12月1日。
    但被告依系爭房屋買賣契約第18條第1項但書、臺南市政府
    工務局105年2月6日南市工管二字第1050154149號函令及臺
    南市政府所屬各機關學校辦理營繕工程工期核算注意事項規
    定等規定可展延不計入的天數共計可展延130日，故被告對
    原告陳逸璇部分之完工日期應可合法延長至108年5月10日，
    而被告已於108年3月15日取得使用執照，並無遲延完工。又
    原告陳逸璇於108年5月10日與被告簽訂提前交屋合約書第5
    點末段即載明「買方對於合約內完工及交屋日期沒意見，並
    放棄對賣方的一切請求」，原告陳逸璇自不得再對被告是否
    有遲延完工或交屋為任何主張或請求。
  ㈤就原告林怡瑩部分：
  ⒈就原告林怡瑩主張遲延完工部分，系爭房屋買賣契約第18條
    第1項約定於107年12月前完工，並取得使用執照，依一般社
    會知識經驗，107年「12月前」完工係指於107年12月31日前
    完工，並取得使用執照即可，則遲延完工之起算日應為108
    年1月1日，而非107年12月1日。但被告依系爭房屋買賣契約
    第18條第1項但書、臺南市政府工務局105年2月6日南市工管
    二字第1050154149號函令及臺南市政府所屬各機關學校辦理
    營繕工程工期核算注意事項規定等規定可展延不計入的天數
    共計可展延130日，故被告對原告林怡瑩部分之完工日期應
    可合法延長至108年5月10日，而被告已於108年3月15日取得
    使用執照，並無遲延完工。
  ⒉就原告林怡瑩主張遲延交屋部分，被告於108年3月18日發函
    通知原告林怡瑩應備妥文件辦理對保及產權移轉，依系爭房
    屋買賣契約第13條第3項約定，原告林怡瑩應於通知後20日
    內即108年4月8日前內配合辦理，但原告林怡瑩遲至同年4月
    11日才補齊文件，同年4月28日才完成對保，同年5月10日才
    繳代收款，原訂同年5月19日辦理產權移轉，又因原告林怡
    瑩個人貸款差額，遲至同年5月22日才繳齊。被告原本再安
    排同年6月3日辦理過戶，但原告林怡瑩以公共設施未完成為
    由，拒絕配合辦理。當時被告已告知公共設施是管委會成立
    半年後移交予管委會，與住戶個別交屋無關，原告林怡瑩才
    同意於同年7月24日辦理產權過戶及撥款，並拖至同年10月3
    日完成交屋，故延後交屋之責任非可歸責於被告。
  ㈥並聲明：
　⒈原告之訴及假執行之聲請均駁回。
　⒉如受不利判決，請准供擔保宣告免為假執行。
三、本院得心證之理由：
  ㈠原告等分別於附表「簽約日期」欄所示之日期與被告簽訂系
    爭房屋買賣契約及土地預定買賣合約書，向被告購買系爭建
    案中如附表所示之房屋及坐落基地之應有部分，兩造均已完
    成買賣合約及完成過戶移轉登記，系爭建案於108年3月15日
    取得使用執照，原告等於108年3月15日取得使用執照之前，
    已分別繳納之房地價款如附表「108年3月15日前已繳房地價
    款」欄所示。系爭房屋買賣契約第18條約定：「本約房屋之
    建築工程預定於民國104年10月核准開工，本建築物應依照
    正常工程施工（原告楊正安部分）於民國107年7月前；（原
    告陳文婷、鄭婷尹、陳逸璇、林怡瑩部分）於民國107年12
    月前完成主建物、附屬建物及建造執照所規定之必要設施，
    並取得使用執照。但有下列情事之一者，其期間不計入前開
    天數：㈠因天災地變等不可抗力之事由，致賣方不能施工者
    ，其停工期間。㈡因政府法令變更或其他非可歸責於賣方之
    事由發生時，其影響期間。…㈣買方提出之變更設計或增加裝
    修施作以致影響工程進度時，其影響期間。…賣方如逾前款
    期限未取得使用執照者（以主管機關核發使用執照日為完工
    日），每逾一日應按已繳並兌現之房屋價款萬分之五單利計
    算遲延利息予買方…」。系爭房屋買賣契約第20條第1項約定
    ：「賣方應於領得使用執照六個月內，通知買方進行交屋。
    於交屋時雙方應履行下列各項義務：㈠賣方付清因延遲完工
    所應付之遲延利息於買方。…㈣賣方如未於領得使用執照六個
    月內通知買方進行交屋，每逾一日應按已繳並兌現之房屋價
    款萬分之五單利計算遲延利息予買方，惟可歸責買方或非可
    歸責於賣方之事由以致遲延者，不在此限。」。又原告鄭婷
    尹、陳逸璇分別於108年5月9日、同年月10日簽署提前交屋
    合約書，該合約書第5點記載：「…買方對於合約內完工及交
    屋日期沒意見，並放棄對賣方的一切請求。」等情，有房屋
    預定買賣合約書及土地預定買賣合約書、土地及建物所有權
    狀、提前交屋合約書等資料影本在卷可稽（本院卷一第27-4
    49頁、本院卷二第63、65頁），此部分事實應堪信為真實。
  ㈡按依民法第233條第1項之規定，遲延之債務以支付金錢為標
    的者，債權人始得請求遲延利息，倘所負債務非以支付金錢
    為標的者，縱有遲延給付情事，債權人亦無從請求遲延之利
    息；惟遲延利息原有違約金之性質，如該項契約當事人之真
    意，其約定債務人給付遲延時應支付遲延利息，即係關於違
    約金之訂定，自應依民法關於違約金之規定而為實質上之裁
    判。查系爭房屋買賣契約第18條第1項、第2項、第20條第1
    項第4款關於遲延完工及遲延交屋，每逾1日被告應按原告已
    繳並兌現之房屋價款萬分之5單利計算遲延利息之約定，被
    告此部分所負之債務係依約定期限完工即取得使用執照日，
    以及於取得使用執照6個月內進行交屋，非屬以支付金錢為
    標的，依上開說明，應認兩造就上開「遲延利息」之約定，
    其真意應係指違約金而言，合先敘明。
  ㈢又當事人主張有利於己之事實者，就其事實有舉證之責任，
    民事訴訟法第277條前段定有明文。本件原告等主張被告未
    依系爭房屋買賣契約約定按期完工及交屋，被告應分別給付
    原告楊正安因遲延完工所生之遲延利息（違約金）110,940
    元；原告陳文婷因遲延完工及遲延交屋所生之遲延利息（違
    約金）448,304元；原告鄭婷尹因遲延完工所生之遲延利息
    （違約金）44,100元；原告陳逸璇因遲延完工所生之遲延利
    息（違約金）66,150元；原告林怡瑩因遲延完工及遲延交屋
    所生之遲延利息（違約金）87,870元，惟均為被告所否認，
    並以前詞置辯。茲就原告等請求之內容分述如下：
  ⒈原告楊正安部分：
　⑴原告楊正安主張依系爭房屋買賣契約第18條第1項約定107年
    「7月前」完工，係指被告應於107年6月30日前完工。被告
    則辯稱系爭房屋買賣契約約定107年「7月前」完工，即指於
    107年7月31日前完工即可，則遲延完工之起算日應為107年8
    月1日。查系爭房屋買賣契約第18條第1項所約定107年7月前
    ，其契約文字雖未明白記載提及「以」，但解釋上應含本數
    ，故原告楊正安遲延完工之起算日應自107年8月1日起算。
　⑵原告楊正安主張被告遲延完工，共遲延258天，被告應給付遲
    延完工之遲延利息（違約金）110,940元；被告抗辯系爭建
    案工程施工期間，因有降雨（含颱風）共62天、地震8天、
    配合全部客戶變更設計60天，依系爭房屋買賣契約第18條第
    1項但書約定，工期總計可展延130天，故只遲延107天，但
    被告特別同意原告楊正安延長分期繳款期限至107年12月，
    原告楊正安在分期款尚未繳完前，主張被告遲延完工，有違
    誠信原則。經查：
  ①因降雨（含颱風）得展延不計入工期之天數：
　　被告抗辯系爭建案工程施工期間降雨（含颱風）共62天，依
    系爭房屋買賣契約第18條第1項但書第1款約定，此62天應不
    計入。惟依臺南市政府及所屬各機關學校辦理營繕工程工期
    核算注意事項第5點規定：「契約工期以工作天計算，其有
    下列情形之一者，得報經機關核定不計工作天，…㈡上午雨天
    並經監造單位派駐現場人員或監工簽認影響正常工作之進行
    者，全天不計工期。上午晴天或陰天，下午雨天並經監造單
    位派駐現場人員或監工簽認影響正常工作之進行者，以半工
    作天計。…前項第二款因下雨影響正常工作之進行參考標準
    ，以中央氣象局當地最近觀測站（請依所在地氣象觀測站）
    所發佈之氣象資料為主。㈠二十四小時累積雨量達五十毫米
    以上，且其中至少一小時雨量達十五毫米以上，工期展延一
    天。㈡二十四小時累積雨量達一百三十毫米以上，當日及隔
    天工期展延兩天」。是以，系爭建案工程期間降雨需達上開
    規定之標準始能停工，而非遇雨即無法施工。又參諸被告提
    出之氣象局永康氣象站逐日氣象資料、臺南市發布天然災害
    停止上班上課相關訊息一覽表（本院卷二第67-75頁），系
    爭建案工程期間（即104年10月至107年12月），符合上開臺
    南市政府及所屬各機關學校辦理營繕工程工期核算注意事項
    規定之得不計入工作天之日數，105年度有18天、106年度有
    7天、107年度有14天，共計39天，是系爭建案工程因降雨（
    含颱風）可展延不計入之天數應為39天。
  ②因地震得展延不計入工期之天數：
　　被告抗辯依臺南市政府工務局105年2月6日南市工管二字第1
    050154149號函令，經中央氣象局發布臺南市內發生震度達4
    級以上地震，5層樓以上建築工地，應於地震後4日內，提出
    檢核表送工務局報備；又系爭建案工程期間，分別於105年2
    月6日、105年4月19日、106年2月11日、106年6月22日、107
    年7月12日、107年8月10日發生震度達4級以上之地震，共計
    6次，總計花費查核天數達8日，此係因應政府法令變更而產
    生，系爭房屋買賣契約第18條第1項但書第2款約定，上開地
    震後核天數8日不計入工期之天數，並提出臺南市政府工務
    局105年2月6日南市工管二字第1050154149號、105年2月17
    日南市工管二字第1050164663號函、臺南市政府105年4月20
    日府工管二字第1050404754號函、臺南市政府工務局106年2
    月13日南市工管二字第1060182159號、106年6月22日南市工
    管二字第1060661245號、107年7月12日南市工管二字第1070
    792293號、107年8月13日南市工管二字第1070915056號、地
    震災害後工地查核天數明細表為證（本院卷二第77-91、189
    -207頁），然經核其中106年6月22日所發生之地震震度達4
    級以上之區域位在七股區、佳里區，系爭建案所在地點永康
    區並不包含在內，是該次地震並不需停工進行檢核，該次地
    震停工檢核天數1天應予扣除。因此，本院認系爭建案工程
    因地震可展延不計入之天數應為7天。
  ③因客戶變更設計得展延不計入工期之天數：
　　被告抗辯系爭建案因買方多有要求變更設計，全部共有184
    項次，需60天始能完成所有客戶要求之變更設計，依系爭房
    屋買賣契約第18條第1項但書第4款約定，此60天應不計入工
    期之天數，並提出客戶變更確認單、客戶變更設計明細表為
    證（本院卷二第123-125、173-188頁）。查買賣契約第18條
    第1項第4款雖約定，買方提出之變更設計影響工程進度期間
    ，不計入工期之天數。惟考量合約第15條約定買方變更設計
    亦經賣方同意始可辦理，不應將全部客戶變更設計所影響全
    部工期之不利益加諸於買方承擔，及原告楊正安追加項目僅
    為廚房上、下櫃、中島、隔間牆，以及改舖木紋磚，故本院
    認此部分應展延之工期以7天為宜。
  ④承上，依系爭房屋買賣契約第18條第1項但書約定，可延展不
    計入之天數共為53天（含降雨〈含颱風〉39天＋地震7天＋變更
    設計7天＝53天)。
  ⑶是以，被告對原告楊正安應負責之遲延完工日數應為174天【
    即227天（107年8月1日至108年3月15日）－53天（可延展天
    數）＝174天】，而截至取得使用執照之日即108年3月15日止
    ，原告楊正安已給付之房地價款為86萬元，被告應給付原告
    楊正安遲延完工之遲延利息（違約金）應為74,820元（計算
    式：860,000×174×0.0005＝74,820）。至於被告同意原告楊
    正安較優的分期付款條件，為買賣雙方都同意之條件，應與
    是否有違誠信原則無關，併此述明。
  ⒉原告陳文婷部分：
　⑴原告陳文婷主張依系爭房屋買賣契約第18條第1項約定107年
    「12月前」完工，係指被告應於107年11月30日前完工。被
    告則抗辯稱系爭房屋買賣契約約定107年「12月前」完工，
    即指於107年12月31日前完工即可，則遲延完工之起算日本
    應為108年1月1日。查系爭房屋買賣契約第18條第1項所約定
    107年12月前，其契約文字雖未明白記載提及「以」，但解
    釋上應含本數，故原告陳文婷遲延完工之起算日應自108年1
    月1日起算。 　
　⑵遲延完工部分：
　①原告陳文婷主張被告遲延完工，共遲延105天，被告應給付遲
    延完工之遲延利息（違約金）94,500元；被告抗辯系爭建案
    工程施工期間，因有降雨（含颱風）共62天、地震8天、配
    合全部客戶變更設計60天，依系爭房屋買賣契約第18條第1
    項但書約定，工期總計可展延130天，故無遲延完工之情形
    。經查：系爭建案工程依系爭房屋買賣契約第18條但書第1
    款、第2款約定，因降雨（含颱風）及地震，可展延不計入
    之天數分別為39天、7天等節，已論述如前。而原告陳文婷
    變更設計部分，考量系爭房屋買賣契約第15條約定買方變更
    設計亦經賣方同意始可辦理，不應將全部客戶變更設計所影
    響全部工期之不利益加諸於買方承擔，及原告陳文婷於106
    年2月3日提出變更項目為包括小次臥室更改房門位移、機電
    插座位置調整、餐廳預留排水管、陽台機電位置調整等多項
    變更，及於106年10月24日又提出全室採拋光石英磚、主、
    次浴室地壁磚變更，有客戶變更確認單、客戶變更設計明細
    表在卷可憑（本院卷二第127-129、173-188頁），故本院認
    此部分依系爭房屋買賣契約第18條第1項但書第4款約定，應
    展延之工期以15日為宜。基上，依系爭房屋買賣契約第18條
    第1項但書約定，系爭建案工程可延展不計入之天數共為61
    天（含降雨〈含颱風〉39天＋地震7天＋變更設計15天＝61天)。
　②是以，被告對原告陳文婷應負責之遲延完工日數應為13天【
    即74天（108年1月1日至108年3月15日）－61天（可延展天數
    ）＝13天】，而截至取得使用執照之日即108年3月15日止，
    原告陳文婷已給付之價款為180萬元，被告應給付原告陳文
    婷遲延完工之遲延利息（違約金）應為11,700元（計算式：
    1,800,000×13×0.0005＝11,700）。
　⑶遲延交屋部分：
　  原告陳文婷主張依系爭房屋買賣契約第20條第1項第4款約定
    ，被告至遲應於108年9月15日前交屋，然被告遲至109年3月
    20日始完成交屋，遲延交屋共187天，被告應給付遲延交屋
    所生之遲延利息（違約金）353,804元；被告則抗辯稱遲延
    交屋係因原告陳文婷提前生產、坐月子、未配合完成辦理對
    保及產權移轉程序，以及初次驗屋後有爭議直到109年3月20
    日才配合複驗、完成交屋，並非可歸責於被告。經查：依系
    爭房屋買賣契約第20條第1項第4款約定，被告固然應於108
    年9月15日前交屋，惟考量雙方針對應先完成過戶放款（依
    系爭房屋買賣契約應於使用執照取得後4個月內）再驗屋交
    屋（依系爭房屋買賣契約應於使用執照取得後6個月內），
    還是驗屋完成才辦過戶有爭議，故雙方遲至108年8月17日才
    辦理初驗，有被告提出之驗屋缺失單可憑（本院卷二第133-
    135頁），被告將初驗發現之缺失改善完成，於同年9月30日
    再複驗後應即可認完成交屋程序。至於後續原告陳文婷再發
    現之缺失，依系爭房屋買賣契約第19條約定，應依保固程序
    處理即可，之後原告陳文婷拒不配合辦理交屋，應認屬受領
    遲延，被告自無須再負給付遲延之責。故本院認被告於108
    年9月30日就初驗所發現之缺失改善完成複驗後，即屬交屋
    程序完成。故被告就原告陳文婷應負遲延交屋之天數為15天
    （即108年9月16日起至同年月30日止）。而斯時原告陳文婷
    已給付之價款為3,784,000元，被告應給付原告陳文婷遲延
    交屋之遲延利息（違約金）應為28,380元（計算式：3,784,
    000×15×0.0005＝28,380)。
  ⑷承上，被告應給付原告陳文婷遲延完工之遲延利息（違約金
    ）11,700元、遲延交屋之遲延利息（違約金）28,380元，共
    計40,080元。
  ⒊原告鄭婷尹部分：
　⑴原告鄭婷尹主張依系爭房屋買賣契約第18條第1項約定107年
    「12月前」完工，係指被告應於107年11月30日前完工。被
    告則辯稱系爭房屋買賣契約約定107年「12月前」完工，即
    指於107年12月31日前完工即可，則遲延完工之起算日本應
    為108年1月1日。查系爭房屋買賣契約第18條第1項所約定10
    7年12月前，其契約文字雖未明白記載提及「以」，但解釋
    上應含本數，故原告鄭婷尹遲延完工之起算日應自108年1月
    1日起算。 
　⑵原告鄭婷尹主張被告遲延完工，共遲延105天，被告應給付遲
    延完工之遲延利息（違約金）44,100元；被告抗辯系爭建案
    工程施工期間，因有降雨（含颱風）共62天、地震8天、配
    合全部客戶變更設計60天，依系爭房屋買賣契約第18條第1
    項但書約定，工期總計可展延130天，故無遲延完工之情形
    。經查：系爭建案工程依系爭房屋買賣契約第18條但書第1
    款、第2款約定，因降雨（含颱風）及地震，可展延不計入
    之天數分別為39天、7天等節，已論述如前。而原告鄭婷尹
    變更設計部分，考量系爭房屋買賣契約第15條約定買方變更
    設計亦經賣方同意始可辦理，不應將全部客戶變更設計所影
    響全部工期之不利益加諸於買方承擔，及原告鄭婷尹僅於10
    5年9月3日追加工程款11,000元（項目未記載），有客戶變
    更設計明細表在卷可憑（本院卷二第173-188頁），故本院
    認此部分依系爭房屋買賣契約第18條第1項但書第4款約定，
    應展延之工期以2日為宜。基上，依系爭房屋買賣契約第18
    條第1項但書約定，系爭建案工程可延展不計入之天數共為4
    8天（含降雨〈含颱風〉39天＋地震7天＋變更設計2天＝48天)。
　⑶是以，被告對原告鄭婷尹應負責之遲延完工日數應為26天【
    即74天（108年1月1日至108年3月15日）－48天（可延展天數
    ）＝26天】，而截至取得使用執照之日即108年3月15日止，
    原告陳文婷已給付之房地價款為84萬元，被告本應給付原告
    陳文婷遲延完工之遲延利息（違約金）應為10,920元（計算
    式：840,000×26×0.0005＝10,920）。
　⑷被告另抗辯稱原告鄭婷尹於108年5月9日提出之「提前交屋合
    約書」第5點末段即載明「買方對於合約內完工及交屋日期
    沒意見，並放棄對賣方的一切請求」，原告鄭婷尹自不得再
    對被告是否有遲延完工或交屋為任何主張或請求。惟原告鄭
    婷尹則主張其係因被告聲稱不簽署該合約書即不予驗屋及修
    繕漏水，才會簽署該合約書，然原告鄭婷尹就此並未舉證以
    實其說，不足採信。原告鄭婷尹既已於108年5月9日簽署上
    開合約書，同意放棄對被告之一切請求，自不得再對被告就
    遲延完工違約與否為任何主張或請求，是原告鄭婷尹主張被
    告應給付遲延完工之遲延利息（違約金）10,920元，要屬無
    據。
  ⒋原告陳逸璇部分：
　⑴原告陳逸璇主張依系爭房屋買賣契約第18條第1項約定107年
    「12月前」完工，係指被告應於107年11月30日前完工。被
    告則抗辯稱系爭房屋買賣契約約定107年「12月前」完工，
    即指於107年12月31日前完工即可，則遲延完工之起算日本
    應為108年1月1日。查系爭房屋買賣契約第18條第1項所約定
    107年12月前，其契約文字雖未明白記載提及「以」，但解
    釋上應含本數，故原告陳逸璇遲延完工之起算日應自108年1
    月1日起算。 
　⑵原告陳逸璇主張被告遲延完工，共遲延105天，被告應給付遲
    延完工之遲延利息（違約金）66,150元；被告抗辯系爭建案
    工程施工期間，因有降雨（含颱風）共62天、地震8天、配
    合全部客戶變更設計60天，依系爭房屋買賣契約第18條第1
    項但書約定，工期總計可展延130天，故無遲延完工之情形
    。經查：系爭建案工程依系爭房屋買賣契約第18條但書第1
    款、第2款約定，因降雨（含颱風）及地震，可展延不計入
    之天數分別為39天、7天等節，已論述如前。而原告陳逸璇
    變更設計部分，考量系爭房屋買賣契約第15條約定買方變更
    設計亦經賣方同意始可辦理，不應將全部客戶變更設計所影
    響全部工期之不利益加諸於買方承擔，及原告陳逸璇雖分別
    於105年11月14日、106年10月18日二度辦理變更設計，但並
    無追加工程款、項目亦未明載，有客戶變更設計明細表在卷
    可憑（本院卷二第173-188頁），故本院認此部分微小變更
    設計應可不另計展延工期。基上，依系爭房屋買賣契約第18
    條第1項但書約定，系爭建案工程可延展不計入之天數共為4
    6天（含降雨（含颱風）39天＋地震7天＋變更設計0天＝46天)
    。
　⑶是以，被告對原告陳逸璇應負責之遲延完工日數應為28天【
    即74天（108年1月1日至108年3月15日）－46天（可延展天數
    ）＝28天】，而截至取得使用執照之日即108年3月15日止，
    原告陳逸璇已給付之房地價款為126萬元，被告本應給付原
    告陳文婷遲延完工之遲延利息（違約金）應為17,640元（計
    算式：1,260,000×28×0.0005＝17,640）。
　⑷被告另抗辯稱原告陳逸璇於108年5月10日提出之「提前交屋
    合約書」第5點末段即載明「買方對於合約內完工及交屋日
    期沒意見，並放棄對賣方的一切請求」，原告陳逸璇自不得
    再對被告是否有遲延完工或交屋為任何主張或請求。原告陳
    逸璇則主張其係因被告聲稱如不簽署該合約書即不予驗屋及
    修繕漏水，才會簽署該合約書，然原告陳逸璇就此並未舉證
    以實其說，不足採信。原告陳逸璇既已於108年5月10日簽署
    上開合約書，同意放棄對被告之一切請求，自不得再對被告
    就遲延完工違約與否為任何主張或請求，是原告陳逸璇主張
    被告應給付遲延完工之遲延利息（違約金）17,640元，要屬
    無據。
  ⒌原告林怡瑩部分：
　⑴原告林怡瑩主張依系爭房屋買賣契約第18條第1項約定107年
    「12月前」完工，係指被告應於107年11月30日前完工。被
    告則辯稱系爭房屋買賣契約約定107年「12月前」完工，即
    指於107年12月31日前完工即可，則遲延完工之起算日本應
    為108年1月1日。查系爭房屋買賣契約第18條第1項所約定10
    7年12月前，其契約文字雖未明白記載提及「以」，但解釋
    上應含本數，故原告林怡瑩遲延完工之起算日應自108年1月
    1日起算。 　
　⑵遲延完工部分：
　①原告林怡瑩主張被告遲延完工，共遲延105天，被告應給付遲
    延完工之遲延利息（違約金）49,350元；被告抗辯系爭建案
    工程施工期間，因有降雨（含颱風）共62天、地震8天、配
    合全部客戶變更設計60天，依系爭房屋買賣契約第18條第1
    項但書約定，工期總計可展延130天，故無遲延完工之情形
    。經查：系爭建案工程依系爭房屋買賣契約第18條但書第1
    款、第2款約定，因降雨（含颱風）及地震，可展延不計入
    之天數分別為39天、7天等節，已論述如前。而考量合約第1
    5條約定買方變更設計亦經賣方同意始可辦理，不應將全部
    客戶變更設計所影響全部工期之不利益加諸於買方承擔，且
    從被告提出之客戶變更設計明細表之記載顯示（本院卷二第
    173-188頁），並無原告林怡瑩要求變更設計項目，故本院
    認原告林怡瑩部分並無因變更設計而需展延工期之情形。基
    上，依系爭房屋買賣契約第18條第1項但書約定，系爭建案
    工程可延展不計入之天數共為46天（含降雨〈含颱風〉39天＋
    地震7天＋變更設計0天＝46天)。
　②是以，被告對原告林怡瑩應負責之遲延完工日數應為28天【
    即74天（108年1月1日至108年3月15日）－46天（可延展天數
    ）＝28天】，而截至取得使用執照之日即108年3月15日止，
    原告林怡瑩已給付之房地價款為94萬元，被告應給付原告林
    怡瑩遲延完工之遲延利息（違約金）應為13,160元（計算式
    ：940,000×28×0.0005＝13,160）。
　⑶遲延交屋部分：
　  原告林怡瑩主張依系爭房屋買賣契約第20條第1項第4款約定
    ，被告至遲應於108年9月15日前交屋，然被告遲至108年10
    月3日始完成交屋，遲延交屋共18天，被告應給付遲延交屋
    所生之遲延利息（違約金）38,520元；被告則抗辯稱遲延交
    屋係因原告林怡瑩未備妥對保及產權移轉相關文件且延遲繳
    款，非可歸責於被告。經查：依系爭房屋買賣契約第20條第
    1項第4款約定，被告固然應於108年9月15日前交屋，惟考量
    被告於108年3月18日即發函通知應備妥文件辦理對保及產權
    移轉，依約原告林怡瑩應於20日內即108年4月8日前內配合
    辦理，但原告林怡瑩遲至108年4月11日才補齊，108年4月28
    日才完成對保，108年5月10日才繳代收款。原訂於108年5月
    19日辦理產權移轉，又因原告林怡瑩個人貸款差額，遲至10
    8年5月22日才繳齊，之後安排於108年6月3日辦理過戶，但
    原告林怡瑩又以公共設施未完成為由，拒絕配合辦理，直至
    108年7月24日才完成產權移轉及銀行貸款撥款。惟依約公共
    設施是管委會成立半年後移交予管委會，與住戶個別進行交
    屋程序無關，故在完成原告林怡瑩產權移轉及撥款程序後，
    被告即處於可隨交屋之狀態。然因原告林怡瑩個人因素未配
    合辦理交屋，認屬可歸責於買方或非可歸責於賣方之事由以
    致遲延，被告自無須再負給付遲延之責。是原告林怡瑩主張
    被告應給付遲延交屋之遲延利息（違約金）38,520元，要屬
    無據。
  ㈣按給付有確定期限者，債務人自期限屆滿時起，負遲延責任
    。給付無確定期限者，債務人於債權人得請求給付時，經其
    催告而未為給付，自受催告時起，負遲延責任。其經債權人
    起訴而送達訴狀，或依督促程序送達支付命令，或為其他相
    類之行為者，與催告有同一之效力；遲延之債務，以支付金
    錢為標的者，債權人得請求依法定利率計算之遲延利息；應
    付利息之債務，其利率未經約定，亦無法律可據者，週年利
    率為百分之五，民法第229條第1項、第2項、第233條第1項
    前段、第203條分別定有明文。又系爭房屋買賣契約第20條
    第1項第1款約定：「賣方應於領得使用執照六個月內，通知
    買方進行交屋。於交屋時雙方應履行下列各項義務：㈠賣方
    付清因遲延完工所應付之遲延利息於買方。」。經查：被告
    應分別給付原告楊正安遲延完工之遲延利息（違約金）74,8
    20元；原告陳文婷遲延完工之遲延利息（違約金）11,700元
    、遲延交屋之遲延利息（違約金）28,380元，共計40,080元
    ；原告林怡瑩遲延完工之遲延利息（違約金）13,160元，業
    已論述如前，茲就原告楊正安、陳文婷、林怡瑩對上開違約
    金請求遲延利息分述如下：
　⑴原告楊正安部分：
　　依系爭房屋買賣契約第20條第1項第1款約定，被告應於交屋
    日即108年8月21日付清遲延完工之遲延利息（違約金）74,8
    20元，而被告迄今尚未給付，被告應自交屋日之翌日即108
    年8月22日起負遲延責任，是原告請求被告自108年8月22日
    起至清償日止之法定遲延利息，應屬有據，逾此範圍，則屬
    無據。
　⑵原告陳文婷部分：
　　就遲延完工部分，依系爭房屋買賣契約第20條第1項第1款約
    定，被告應於交屋日即108年9月30日（詳如三、㈢⒉⑶遲延交
    屋部分所述）付清遲延完工之遲延利息（違約金）11,700元
    ，而被告迄今尚未給付，被告應自交屋日之翌日即108年10
    月1日起負遲延責任，是原告請求被告自109年3月20日起至
    清償日止之法定遲延利息，尚屬有據。另遲延交屋部分，原
    告陳文婷請求被告給付遲延交屋之遲延利息（違約金）28,3
    80元，並未定有給付之期限，則原告請求自本件起訴狀繕本
    送達之翌日即110年2月16日起至清償日止之法定遲延利息，
    應屬有據，逾此範圍，則屬無據。
  ⑶原告林怡瑩部分：
　　依系爭房屋買賣契約第20條第1項第1款約定，被告應於交屋
    日即108年10月3日付清遲延完工之遲延利息（違約金）13,1
    60元，而被告迄今尚未給付，被告應自交屋日之翌日即108
    年10月4日起負遲延責任，是原告請求被告自108年10月4日
    起至清償日止之法定遲延利息，應屬有據，逾此範圍，則屬
    無據。
四、綜上所述，原告楊正安、陳文婷、林怡瑩依據系爭房屋買賣
    契約，請求被告給付原告楊正安74,820元，及自108年8月22
    日起至清償日止，按週年利率5％計算之利息；原告陳文婷40
    ,080元，及其中11,700元自109年3月20日起、其中28,380元
    自110年2月16日起，均至清償日止，按週年利率5％計算之利
    息；原告林怡瑩13,160元，及自108年10月4日起至清償日止
    ，按週年利率5％計算之利息，為有理由，應予准許；逾此範
    圍之請求，為無理由，應予駁回。
五、本件事證已臻明確，兩造其餘主張、陳述及所提之證據暨攻
    擊防禦方法，核與判決結果不生影響，爰不逐一論述，併此
    敘明。
六、本件原告勝訴部分，所命給付之金額各未逾50萬元，應依民
    事訴訟法第389條第1項5款規定，依職權宣告假執行，原告
    就此部分聲明願供擔保聲請宣告假執行，核無必要。另依被
    告之聲請，依同法第392條第2項規定，宣告被告分別預供擔
    保後，得免為假執行。至原告敗訴部分，其假執行之聲請失
    所附麗，應予駁回。
七、結論：本件原告之訴為一部有理由、一部無理由。爰依民事
    訴訟法第79條、第85條第1項但書、第389條第1項第5款、第
    392條第2項，判決如主文。
中　　華　　民　　國　　110 　年　　11　　月　　29　　日
                    民事庭  法  官  曾仁勇
附表：
編號 買受人(即原告) 簽約日期 土地應有部分(臺南市○○區○○段0地號土地) 108年3月15日(取得使用執照日)前已繳房地價款    房屋門牌（編號）  01 楊正安 104年5月30日 百萬分之4279 86萬元    臺南市○○區○○○○街000號3樓之3（B3-3F）  02 陳文婷 105年11月13日 百萬分之5710 180萬元    臺南市○○區○○○○街000號10樓之2（B2-10F）  03 鄭婷尹 105年4月19日 百萬分之2807 84萬元    臺南市○○區○○○○街000號5樓之6（C6-5F）  04 陳逸璇 105年7月9日 百萬分之4587 126萬元    臺南市○○區○○○○街000號6樓之3（C3-6F）  05 林怡瑩 105年6月16日 百萬分之6461 94萬元    臺南市○○區○○○○街000號8樓之2（B2-8F）  
以上正本係照原本作成。
如不服本判決，應於判決送達後20日內，向本院提出上訴狀並表
明上訴理由，如於本判決宣示後送達前提起上訴者，應於判決送
達後20日內補提上訴理由書（須附繕本）。
如委任律師提起上訴者，應一併繳納上訴審裁判費。
中　　華　　民　　國　　110 　年　　11　　月　　29　　日
                            書記官  吳佩芬